ACORDAO-COMPLETO-2356176

ACÓRDÃO DE RELAÇÃO

ACÓRDÃO DE RELAÇÃO 4252/2019 ATA 19/2019 - PRIMEIRA CÂMARA

Acórdão 4252/2019-TCU-Primeira Câmara
Os Ministros do Tribunal de Contas da União ACORDAM, por unanimidade, com fundamento no art. 71, inciso III, da Constituição Federal/1988, c/c os arts. 1º, inciso V, e 39, inciso I, da Lei 8.443/1992, c/c os arts. 1º, inciso VIII, 17, inciso II, 143, inciso II, 259, inciso I, e 260, § 5º, do Regimento Interno do TCU, em considerar prejudicado, por perda de objeto, o exame de mérito dos atos de admissão dos interessados a seguir relacionados, de acordo com os pareceres emitidos nos autos.
1. Processo TC-Processo 010.979/2019-0 (ATOS DE ADMISSÃO) 
	1.1. Interessados: Francisco Luiz Gomes Lopes (XXX.052.335-XX) ; Gervasio Gomes de Souza Neto (XXX.792.805-XX) ; Glaucia Barretto Gonçalves (XXX.762.505-XX) ; Gregorina Silva Ribeiro Rocha (XXX.247.264-XX) ; Guilherme Cavalcante Vieira (XXX.171.175-XX) ; Isabella Silva dos Santos (XXX.626.245-XX) ; Izabella Fontes dos Reis (XXX.661.205-XX) ; Janaina Oliveira Mota (XXX.596.705-XX) ; Jessica Almeida Rodrigues (XXX.538.235-XX) ; Jose Anselmo da Silva Santos (XXX.467.125-XX) ; Jose Augusto Batista dos Santos (XXX.148.885-XX) ; Jose Cesar Nobrega Cavalcante Junior (XXX.533.635-XX) ; José Wellington Costa (XXX.234.965-XX) ; Juciene de Matos Braz (XXX.904.125-XX) ; Kate Constantino Pinheiro de Andrade Oliveira (XXX.421.385-XX) ; Leonardo Bezerra Silva Junior (XXX.584.875-XX) ; Leticia Silva Marteis (XXX.803.315-XX) ; Luciana Cristina Lins de Aquino (XXX.675.314-XX) ; Luciene Oliveira da Costa Santos (XXX.385.895-XX) ; Magaly Nunes de Gois (XXX.942.005-XX) .
	1.2. Entidade: Fundação Universidade Federal de Sergipe.
	1.3. Relator: Ministro Vital do Rêgo.
	1.4. Representante do Ministério Público: Procuradora-Geral Cristina Machado da Costa e Silva.
	1.5. Unidade Técnica: Secretaria de Fiscalização de Pessoal (SEFIP) .
	1.6. Representação legal: não há.
	1.7. Determinações/Recomendações/Orientações: não há.

Primeira Câmara

Francisco Luiz Gomes Lopes (XXX.052.335-XX); Gervasio Gomes de Souza Neto (XXX.792.805-XX); Glaucia Barretto Gonçalves (XXX.762.505-XX); Gregorina Silva Ribeiro Rocha (XXX.247.264-XX); Guilherme Cavalcante Vieira (XXX.171.175-XX); Isabella Silva dos Santos (XXX.626.245-XX); Izabella Fontes dos Reis (XXX.661.205-XX); Janaina Oliveira Mota (XXX.596.705-XX); Jessica Almeida Rodrigues (XXX.538.235-XX); Jose Anselmo da Silva Santos (XXX.467.125-XX); Jose Augusto Batista dos Santos (XXX.148.885-XX); Jose Cesar Nobrega Cavalcante Junior (XXX.533.635-XX); José Wellington Costa (XXX.234.965-XX); Juciene de Matos Braz (XXX.904.125-XX); Kate Constantino Pinheiro de Andrade Oliveira (XXX.421.385-XX); Leonardo Bezerra Silva Junior (XXX.584.875-XX); Leticia Silva Marteis (XXX.803.315-XX); Luciana Cristina Lins de Aquino (XXX.675.314-XX); Luciene Oliveira da Costa Santos (XXX.385.895-XX); Magaly Nunes de Gois (XXX.942.005-XX).

VITAL DO RÊGO

não há.

ATOS DE ADMISSÃO (ADS)

Secretaria de Fiscalização de Pessoal (SEFIP).